# 以旧换新业务

提问人：summer_xcq 时间：2021-04-07 11:10:00
请教陈版主：
公司销售A产品，价格 30000 元，同时客户缴纳 10000 元一年后三年内可享受以旧换新服务。即一年后三年内公司无偿回收旧的A产品，同时给客户新的A产品。旧产品可变现净值为 10000 元。
请问陈版主：
1 、税务处理上——这个换新的时候是按照税法上的视同销售全额确认增值税吗？可以把这项业务看成简单的换货处理吗？而不是视同销售吗？
2 、收入确认上——是要将其视作一个提货权，按照单项履约义务去分摊收入吗？
即对价 50000 元【30000(产品价格）+10000（以旧换新价格）+10000（就产品可变现净值）】在产品 30000 元、提货权 20000 元之间分摊吗？

回答人：chenyiwei
税务处理建议咨询税务专业人士意见。
会计处理上，客户总共支付 4 万元，取得了一项A产品和日后以优惠价格（ 1 万元，即收回旧货的预计可变现净值）取得新的A产品的合同权利，属于一项客户额外购买选择权，故将 4 万元价款在两项履约义务之间按各自单独售价比例进行分摊，将分摊到A产品的部分确认为A产品的销售收入。
本案例的情况最终是 5 万元取得 2 件A产品，如果不考虑资金时间价值等其他因素，则每件A产品的售价为2.5万元，假设额外购买选择权的行权比例是100%，则该选择权的单独售价是2.5-1=1.5万元，两项履约义务的单独售价之比为 3 ：1.5（即 2 ： 1 ）， 4 万元总价按此比例分配，分配给A产品的售价是2.67万元，额外购买选择权的分配金额是1.33万元。后续实际以旧换新时确认的销售收入为2.33万元。